【裁判字號】    92,易,1265
【裁判日期】    921217
【裁判案由】    竊盜
【裁判全文】
臺灣臺北地方法院刑事判決                        九十二年度易字第一二六五號
    公  訴  人  臺灣臺北地方法院檢察署檢察官
    被      告  丙○○  男  六.
右列被告因竊盜案件，經檢察官聲請簡易判決處刑（九十一年度偵字第二三九八四號
），本院改依通常程序審理，判決如左：
    主    文
丙○○無罪。
    理    由
一、公訴意旨略以：被告丙○○與另一名姓名年籍不詳之成年男子，共同基於意圖為
    自己不法所有之犯意聯絡，於民國九十年六月二十五日晚上八時許，趁設於臺北
    市大安區○○○路○段一二七號二樓春輝建設開發有限公司（下稱春輝公司）正
    在內部整修，公司內無人居住之機會，由該棟大樓中庭樓梯至二樓，利用該公司
    大門未上鎖之情，進入春輝公司徒手竊取該公司所有之冷氣機一台，得手後逃離
    現場，嗣於九十年六月二十七日上班時，經春輝公司總務部發現冷氣機失竊，調
    閱大樓內部監視器之錄影帶後，始知上情，因認被告丙○○涉犯竊盜罪嫌云云。
二、按犯罪事實應依證據認定之，無證據不得認定犯罪事實；又不能證明被告犯罪者
    ，應諭知無罪之判決，刑事訴訟法第一百五十四條第二項、第三百零一條第一項
    分別定有明文。訊據被告丙○○堅詞否認有何竊盜犯行，辯稱：伊沒有偷春輝公
    司之冷氣機，監視錄影帶中之人不是伊等語。經查，公訴人所以認被告有其上揭
    所指之竊盜犯行，無非以證人即春輝公司總務部副理甲○○、證人即承攬春輝公
    司裝修工程之包商乙○○，及上開大樓監視錄影帶一捲及其畫面翻攝照片七幀為
    其論據。惟查，證人甲○○、乙○○均未親眼目睹竊取上開冷氣機之人，而僅係
    根據監視錄影帶畫面指認被告即為畫面中搬運冷氣機之人，而證人乙○○於本院
    九十二年七月十八日訊問時亦自承：伊認為偵查卷第二三、二四頁照片中之人為
    被告，伊是根據畫面中之人之身高、外形及三輪車判斷該人應為被告，但畫面不
    是很清楚，無法正確地看出該人之輪廓，被告是騎三輪車來工地，所以直覺地認
    為畫面中的三輪車就是被告騎的三輪車，不是因為被告騎的三輪車有何特徵等語
    ，是證人甲○○、乙○○之上開指認是否確實可信，難認無疑。況經本院於九十
    二年八月八日勘驗上開監視錄影帶結果，認無法辨識出現於畫面中之人之長相，
    並製有勘驗筆錄附卷可佐，再經本院將該監視錄影帶送請內政部警政署刑事警察
    局放大翻攝結果，放大翻攝照片中所顯示之人較為年輕，與被告不甚相似，難認
    係被告無訛，此有該局以九十二年十月二十九日刑鑑字第０九二０一六九一二０
    號函檢送之放大翻攝照片四幀在卷可稽。綜上所述，卷存證據並不足以證明春輝
    公司之冷氣機確係被告竊取，揆諸首揭法條意旨，本件不能證明被告犯罪，依法
    應為無罪判決之諭知。
據上論斷，應依刑事訴訟法第四百五十二條、第三百零一條第一項，判決如主文。
本案經檢察官葉雅婷到庭執行職務
中      華      民      國    九十二    年     十二     月     十七     日
                                      臺灣臺北地方法院刑事第三庭
                                          審判長法    官  邱  琦
                                                法    官  蔡如琪
                                                法    官  歐陽漢菁
右正本證明與原本無異。
如不服本判決，應於判決送達後十日內，向本院提出上訴狀。
                                                書 記 官  沈 芳 君
中      華      民      國    九十二    年     十二     月     十八     日


司法院資訊處製作；財團法人民間司法改革基金會備份。
